臺灣桃園地方法院民事裁定
110年度亡字第82號
聲  請  人  臺灣桃園地方檢察署

代  理  人  江婉甄檢察事務官

            施瑩惟檢察事務官

相  對  人
即  失蹤人  金林岩  


上列聲請人聲請宣告相對人死亡事件，本院裁定如下：
    主  文
宣告金林岩（男、民國前0年00月0日生，身分證統一編號：Z000
000000號，籍設桃園市○○區○○路0000號）於民國103年11月9日下
午12時死亡。
聲請程序費用由相對人之遺產負擔。
    理      由
一、按失蹤人失蹤滿7年後，法院得因利害關係人或檢察官之聲
    請，為死亡之宣告；失蹤人為80歲以上者，得於失蹤滿3年
    後，為死亡之宣告；宣告死亡之裁定，利害關係人或檢察官
    得聲請之，民法第8條第1、2項，家事事件法第155條分別定
    有明文。又按宣告死亡之裁定應確定死亡之時；受死亡宣告
    者，以判決內所確定死亡之時，推定其為死亡；前項死亡之
    時，應為前條各項所定期間最後日終止之時，但有反證者，
    不在此限，家事事件法第159條第1項、民法第9條分別明文
    規定。
二、聲請意旨略以：相對人即失蹤人係民國前0年00月0日生，現
    年111歲，雖設籍於桃園市○○區○○路0000號國軍退除役官兵
    輔導委員會桃園榮譽國民之家（下稱榮民之家），惟78年9
    月1日起即未前往報到，並因行方不明，於100年11月9日列
    為失蹤人口，迄未尋獲，其未婚、在臺無親屬，現未在監所
    ，亦查無入出境紀錄及全民健康保險投保紀錄，可認已於10
    0年11月9日失蹤。為此，爰依法聲請准對相對人為死亡宣告
    等語。
三、經查，聲請人主張之前揭事實，業據提出榮民之家110年8月
    2日桃榮輔字第1100004776號函暨所附相對人個人資料、桃
    園市政府警察局八德分局失蹤人口系統資料報表、戶籍資料
    、內政部移民署109年10月6日移署資字第1090105064號函、
    桃園○○○○○○○○○109年8月26日桃市德戶字第1090007362號函
    ，及相對人之戶籍資料、全國刑案資料查註表、完整矯正簡
    表、入出境連結作業結果、法務部健保資訊連結作業查詢紀
    錄等件為證。而經本院再次查詢相對人之在監在押紀錄、全
    民健康保險投保及就診紀錄、勞保投保記錄、入出境資料及
    財產所得，是否領有補助或被收容安置，及前開失蹤人口案
    件之結案情形，均查無相對人現仍生存或活動之情形，有各
    該查詢結果及相關函覆在卷可考。堪認聲請人上開主張之事
    實應屬無訛。
四、本件相對人為民國前0年00月0日生，於100年11月9日失蹤時
    ，為102歲，迄今生死不明已逾3年，且聲請人前聲請本院以
    110年度亡字第82號裁定准許對相對人為公示催告，並於110
    年11月2日將本院公示催告裁定刊登新聞紙乙節，有該裁定
    及聲請人提出新聞紙乙份在卷可稽，今申報期間屆滿，仍未
    據相對人陳報其生存或知其生死者陳報其所知，揆諸首揭法
    律規定，聲請人於相對人失蹤滿3年後，聲請對之為死亡宣
    告，於法洵屬有據。又相對人係於100年11月9日失蹤，計至
    103年11月9日屆滿3年，依民法第9條第2項前段規定，應推
    定於是日下午12時為其死亡之時，爰准予依法宣告。
五、依家事事件法第154條第3項，裁定如主文。
中　　華　　民　　國　　111 　年　　6 　　月　　17　　日
                    家事法庭    法　官　羅詩蘋
上列正本證明與原本無異。
如對本裁定抗告須於裁定送達後10日內向本院提出抗告狀，並繳
納抗告裁判費新臺幣1,000 元。
中　　華　　民　　國　　111 　年　　6 　　月　  17　　日
                                書記官　古罄瑄